【裁判字號】    89,簡上,199
【裁判日期】    900724
【裁判案由】    傷害
【裁判全文】
臺灣高雄地方法院刑事判決                        八十九年度簡上字第一九九號
    上  訴  人  甲○○
    即  被  告
右列上訴人因傷害案件，不服臺灣高雄地方法院八十九年度鳳簡字第四八一號中華民
國八十九年七月十四日第一審簡易判決（聲請簡易判決處刑案號：臺灣高雄地方法院
檢察署八十九年度偵緝字第七九六號），提起上訴，本院判決如左：
    主  文
原判決撤銷。
甲○○傷害人之身體，處拘役貳拾日，如易科罰金以參佰元折算壹日。
    事  實
一、甲○○於民國八十八年十二月四日上午十一時許，在高雄縣大寮鄉○○村○○路
    十二號乙○○住處，因被質疑誣指乙○○之妹丙○○暗戀伊之情事，而與乙○○
    發生爭執，雙方互基於普通傷害之故意互毆（乙○○業經另案判決確定），拉扯
    間甲○○將乙○○推倒，致乙○○受有左後肘擦傷結痂（三×三公分）、右外踝
    擦傷結痂（直徑二公分）之傷害。
二、案經甲○○訴請臺灣高雄地方法院檢察署檢察官偵查聲請簡易判決處刑。
    理  由
一、訊據上訴人即被告甲○○矢口否認右開傷害犯行，並辯稱：伊未打告訴人乙○○
    ，且乙○○有賠償伊新台幣（下同）二千元；乙○○之驗傷診斷書就診日期和受
    傷日期不符，是花錢買的；乙○○之妹丙○○作偽證云云，然查：
（一）右揭事實，業據告訴人乙○○指訴歷歷，而被告於另案乙○○傷害甲○○案件
      審理時，自承與告訴人發生爭執有用手擋等語（見另案本院八十八年易字第一
      ○四八號卷第三十一頁），業經本院依職權調閱上開案件核閱無訛，並有目擊
      證人丙○○到庭證稱：「我是乙○○的妹妹，當天我有看到甲○○推我哥哥，
      我哥哥跌倒才受傷」等語（見本案卷八十九年十月二十五日訊問筆錄），與其
      於另案（上開乙○○傷害甲○○案）所為之證詞互核一致（見另案本院八十八
      年易字第一○四八號卷第二十九頁），而告訴人受有如事實欄所述之傷害，亦
      有驗傷診斷書一紙附卷可考。
（二）又告訴人乙○○因毆打被告甲○○而被訴傷害罪，因而賠償被告二千元，係屬
      民事賠償之行為，告訴人與被告二人既有爭執推擠之互毆行為，尚無法因告訴
      人賠償被告二千元，即認被告就無傷害告訴人之事實，是被告辯稱告訴人有賠
      償伊二千元乙節，難為其有利之認定。次查，告訴人所提出之驗傷診斷書開立
      之日期雖係八十八年十二月八日，惟該驗傷診斷書內載推定受傷時間係八十八
      年十二月四日上午，亦與告訴人受傷之日期相符；且驗傷傷勢已有「結痂」之
      狀況，衡量告訴人受傷時間及驗傷時間相隔四日之情，該驗傷傷勢敘述有「結
      痂」之狀況亦符合經驗法則；況該驗傷單於被告對告訴人於另案提起傷害告訴
      時，告訴人業已於八十八年十二月三十日提出附卷在案（見另案本院八十八年
      易字第一○四八號卷第二十六頁之驗傷診斷書正本），難認該驗傷診斷書是告
      訴人於本案因臨訟而偽作，是被告辯稱乙○○之驗傷診斷書就診日期和受傷日
      期不符，是花錢買的乙節，亦難為其有利之認定。又現場惟一目擊證人丙○○
      雖係告訴人之妹，然並無證據證明證人丙○○必定會作偽證，被告空言指摘證
      人丙○○作偽證，尚不足採信。本件事證明確，被告犯行足堪認定。
二、核上訴人所為，係犯刑法第二百七十七條第一項之傷害罪。原審予以論罪科刑，
    固非無據，然查告訴人係受「左後肘擦傷結痂（三×三公分）、右外踝擦傷結痂
    （直徑二公分）」之傷害，而原審卻認定係受有「頭皮瘀腫」之傷害（見本案簡
    易判決引用檢察官聲請簡易判決刑書之犯罪事實記載），容有未洽，雖上訴人上
    訴否認有傷害告訴人之行為為無理由，惟原審判決既有上開可議之處，自應由本
    院撤銷原判決予以改判。審酌上訴人僅因細故即傷害他人之身體，且犯後猶狡卸
    犯行，態度難認良好，再參酌告訴人所受傷害程度輕微，所犯情節尚非重大等一
    切情狀，爰量處如主文所示之刑，並諭知易科罰金之折算標準。又被告行為後刑
    法第四十一條業於九十年一月十日經總統公布施行而於同年月十二日生效，比較
    新舊法結果，修正後之現行刑法第四十一條第一項後段附加規定「但確因不執行
    所宣告之刑難收矯正之效，或難以維持法秩序者不在此限」部分，對被告較為不
    利，依刑法第二條第一項但書規定，自應適用修正前刑法第四十一條之規定以諭
    知易科罰金之折算標準，附此敘明。
三、據上論斷，應依刑事訴訟法第四百五十五條之一第三項、第三百六十九條第一項
    前段、第三百六十四條、第二百九十九條第一項前段、刑法第二百七十七條第一
    項、第二條第一項但書、修正前第四十一條，罰金罰鍰提高標準條例第一條前段
    、第二條，判決如主文。
中      華      民      國      九十      年      七      月    二十四  日
                              臺灣高雄地方法院刑事第二庭
                                  審判長法  官    黃三友
                                        法  官    施柏宏
                                        法  官    劉建利
右正本證明與原本無異。
不得上訴。
                                        書記官    洪生輝
中      華      民      國      九十      年      七      月    二十五  日
附錄論罪科刑法條：
刑法第二百七十七條第一項
傷害人之身體或健康者，處三年以下有期徒刑，拘役或一千元以下罰金。


司法院資訊處製作；財團法人民間司法改革基金會備份。
